Minutes et répertoires du notaire François Claude PRÉVOST, 1er août 1761 - 5 juillet 1781 (étude XX)
Archives nationales
Minutes et répertoires du notaire François Claude PRÉVOST (étude XX)
1er août 1761 - 5 juillet 1781
MC/ET/XX/642 - MC/ET/XX/710, MC/RE/XX/7
Etude XX; Prévost, François-Claude
Archives nationales de France
Minutes et répertoires: la loi 2008-696 du 15 juillet 2008 relative aux archives a fixé à 75 ans à compter de la date de l'acte, ou à 25 ans à compter de la date du décès de l'intéressé si ce délai est plus bref, le délai de communication des minutes et répertoires des notaires; ce délai est porté à 100 ans à compter de la date de l'acte si le document se rapporte à un mineur (code du Patrimoine, articles L213-2, 4e d et 5e).
Autres documents de l'étude (dossiers de clients, comptabilité...): s'agissant d'archives privées, ces documents sont communicables selon les modalités fixées par le déposant ou le donateur.
Certains documents ne sont pas accessibles en raison de leur mauvais état de conservation.
Versement
Accès aux instruments de recherche de tous les notaires de l’étude XX
Archives de l'étude XX
- Minutes de François Claude PRÉVOST, 1738 - 1781; MC/ET/XX/642 - MC/ET/XX/710
  - Direction des créanciers de Paul de Sigismond. 1738 - 1762, MC/ET/XX/642
    Informations complémentaires:
    Contrat d'union de créanciers, 27 novembre 1738 et délibération jusqu'au 18 mars 1762.
    Actes passés successivement par-devant François Prévost, François Claude Prévost.
    Informations concernant le classement:
    Le niveau inférieur de description, quand il existe, correspond aux minutes d'actes. Toutes les minutes ne sont pas forcément décrites une à une. Les descriptions de ces minutes sont plus ou moins détaillées.
    délibération; Montmorency-Luxembourg, Paul Sigismond de (1664-1731) (?)
  - Direction des créanciers de Paul Sigismond de Montmorency-Luxembourg. 1746 - 1755, MC/ET/XX/643
  - Direction des créanciers de Paul Sigismond de Montmorency-Luxembourg. 1756 - 1763, MC/ET/XX/644
  - Minutes. 1761, 2 août - décembre, 2 août - décembre 1761; MC/ET/XX/645
    Toutes les minutes de cet article ont été analysées une à une (ARNO 1761).
    - FOLIOT (François) + maître menuisier § Inventaire après décès., 27 août 1761; MC/ET/XX/645
      Origine de l'information:
      Artisans XVIIe, par M. Jurgens, M.A. Fleury, R. Gourmelon et le personnel du Minutier central, 1954-1996 (fichier papier entièrement dématérialisé; voir contexte dans le Plan d’orientation général - Notaires de Paris, guides thématiques du Minutier).
      Date de révision: 2011-2012
      Date de création de la notice: 2010
      inventaire; Foliot, François
    - MENUISIER maître FOLIOT François § Inventaire après décès, 27 août 1761; MC/ET/XX/645
      Artisans XVIIIe siècle, par M. Rambaud et C. Grodecki, 1956-1977 ( fichier papier entièrement dématérialisé; voir contexte dans le Plan d’orientation général - Notaires de Paris, guides thématiques du Minutier).
      inventaire
    - FOLIOT (François) maître menuisier ordinaire du garde meuble du roi § Quittance, 14 octobre 1761; MC/ET/XX/645
      quittance; Foliot, François
    - MENUISIER m/e/, du garde-meuble du roi FOLIOT François § Quittance, 14 octobre 1761; MC/ET/XX/645
      quittance
    - Inventaire après décès., novembre 1761; MC/ET/XX/645
      Intervenant 1, en première partie:
      Nom, qualité: (M.) Furet, Jacques.
      État civil: décédé.
      Profession: horloger (maître), Paris.
      Domicile: Paris (Paris) paroisse Saint-Merry
      Base Arno 1761 (base de données migrée: voir contexte dans le Plan d’orientation général - Notaires de Paris, guides thématiques du Minutier).
      Date de révision: 2012
      Date de création de la notice: 2000
      inventaire après décès
  - Minutes. 1762, janvier - mai, janvier - mai 1762; MC/ET/XX/646
    - Vente, maison, Saint-Denis (Seine-Saint-Denis) rue du Sauger., 2 août 1761; MC/ET/XX/646
      Nom, qualité: (M.) Bastard, Charles (bourgeois, Paris), Paris.
      Intervenant 2, en deuxième partie:
      Nom, qualité: (M.) Robin, Charles Francois.
      Profession: macon (cpn), Saint-Denis (Seine-Saint-Denis)
      acte de vente
    - Rente de l'Hôtel de ville, transport, aides et gabelles emission 1720., 5 août 1761; MC/ET/XX/646
      Nom, qualité: (Mme ou Mlle) Traier, Marie Jeanne.
      État civil: veuve.
      Relations: veuve de l'intervenant 2.
      Intervenant 2, indirect:
      Nom, qualité: (M.) Pinguet, Simon.
      Profession: soldat de la milice, Paris.
      Intervenant 3, en deuxième partie:
      Nom, qualité: (M.) Elie, Francois Bon.
      Profession: fripier (marchand), Paris
      transport de droits
    - Procuration rente publique., 6 août 1761; MC/ET/XX/646
      Nom, qualité: (Mme ou Mlle) Deschiens de La Neuville, Marie.
      État civil: mariée.
      Relations: épouse de l'intervenant 2.
      Nom, qualité: (M.) Sainte-Maure de, Louis Marie (comte).
      Profession: marechal de camp, Paris.
      Nom, qualité: (M.) Des Essars, Antoine Jean Baptiste.
      Profession: procureur au Châtelet, Paris
      procuration
    - Rente, constitution., 7 août 1761; MC/ET/XX/646
      Nom, qualité: (M.) Renard, Jean Jacques Constant (bourgeois, Rouen), Rouen (Seine-Maritime).
      Nom, qualité: (M.) Sahut, Pierre Germain.
      Profession: commissaire de police, Rouen (Seine-Maritime)
      constitution de rente
    - Cautionnement., 7 août 1761; MC/ET/XX/646
      Nom, qualité: (M.) Bulande, Anselme.
      Profession: négociant, Rouen (Seine-Maritime).
      Relations: caution de l'intervenant 2.
      cautionnement
    - Procuration rente publique., 10 août 1761; MC/ET/XX/646
      Nom, qualité: (M.) Crosnier, Pierre.
      Profession: marechal, Herblay (Val-d'Oise).
      Nom, qualité: (M.) Crosnier, Lambert.
      Profession: cavalier du guet, Paris
    - Tutelle, désistement., 11 août 1761; MC/ET/XX/646
      Nom, qualité: (M.) Feval, Gilles Laurent.
      Profession: procureur au Châtelet, Paris.
      Relations: tuteur de l'intervenant 2.
      Nom, qualité: (personne morale) Amblard_(enfants).
      Relations: enfants de l'intervenant 3.
      Nom, qualité: (M.) Amblard, Pierre.
      Profession: receveur des rentes, Paris
    - Procuration rente publique., 11 août 1761; MC/ET/XX/646
      Nom, qualité: (M.) Duchauffour, Charles Maurice (écuyer).
      Domicile: Paris (Paris) paroisse Saint-Eustache
    - Succession, notoriété., 13 août 1761; MC/ET/XX/646
      Nom, qualité: (Mme ou Mlle) Ferster, Marie Marguerite.
      État civil: décédée.
      Nom, qualité: (M.) Beurier, Charles.
      Profession: appareilleur
      notoriété
    - Bail, transport, maison, Paris (Paris) rue des Tournelles., 13 août 1761; MC/ET/XX/646
      Nom, qualité: (M.) Delahaye, Antoine (bourgeois, Paris), Paris.
      Nom, qualité: (M.) Nicolas, Jean.
      Profession: aubergiste, Paris
      bail; transport de droits
    - Mainlevée, maison., 13 août 1761; MC/ET/XX/646
      Nom, qualité: (M.) Regnault, Eugene Louis.
      Profession: notaire, Paris.
      Nom, qualité: (M.) Doutreleau, Dominique.
      Profession: trésorier des emoluements du sceau, Paris
      mainlevée
    - Mariage., 14 août 1761; MC/ET/XX/646
      Nom, qualité: (M.) Vinot, Jacques (bourgeois, Paris), Paris.
      Relations: fils de l'intervenant 2.
      Nom, qualité: (M.) Vinot, Jean.
      Profession: laboureur, Gaye (Marne).
      Nom, qualité: (Mme ou Mlle) Desjardins, Antoinette Marguerite.
      Domicile: Paris (Paris).
      Relations: fille de l'intervenant 4.
      Intervenant 4, indirect:
      Nom, qualité: (M.) Desjardins, Jean Baptiste.
      Profession: marchand de bois, Paris
      contrat de mariage
    - Mariage., 16 août 1761; MC/ET/XX/646
      Nom, qualité: (M.) Huault Dit Pelletier, Louis.
      Profession: debitant de tabac, Paris.
      Nom, qualité: (Mme ou Mlle) Rossin, Madeleine.
      Domicile: Paris (Paris) paroisse Saint-Eustache.
      Relations: fille de l'intervenant 3.
      Intervenant 3, indirect:
      Nom, qualité: (M.) Rossin, Pierre.
      Profession: laboureur, Orry-la-Ville (Oise)
    - Bail, maison, Villiers (Paris) Porte Maillot., 17 août 1761; MC/ET/XX/646
      Nom, qualité: (M.) Benoist, Pierre Paul.
      Profession: portier, Paris, Villiers,porte-Maillot.
      Nom, qualité: (Mme ou Mlle) Lesteve D' Asnoncour, Marie Jeanne.
      Domicile: Paris (Paris)
      bail
    - Succession, déclaration., 17 août 1761; MC/ET/XX/646
      Nom, qualité: (M.) Brocot, Edme.
      Profession: marchand de vin privilegie, Paris
    - Succession, dépôt de pièces., 20 août 1761; MC/ET/XX/646
      Nom, qualité: (M.) Hanonnet, Antoine.
      Profession: procureur du roi au bailliage, Sainte-Menehould (Marne)
      dépôt de pièces
    - Rente de l'Hôtel de ville, transport, aides et gabelles emission 1720., 21 août 1761; MC/ET/XX/646
      Nom, qualité: (M.) Mongenot, Joseph.
      Profession: traiteur (maître), Paris.
      Nom: Couvent Des Augustins de Paris.
      Profession: Paris, place des Victoires
    - Inventaire après décès., 22 août 1761; MC/ET/XX/646
      Nom, qualité: (Mme ou Mlle) Magitot, Francoise.
      Nom, qualité: (M.) Lannois de, Ponce.
      Profession: domestique, Paris
    - Succession, liquidation., 27 août 1761; MC/ET/XX/646
      Nom, qualité: (Mme ou Mlle) Menage, Louis Catherine.
      Nom, qualité: (M.) Gervoisse, Jean.
      Profession: orfevre joaillier (marchand), Paris
      liquidation
    - Rente de l'Hôtel de ville, transport, aides et gabelles emission 1720., 27 août 1761; MC/ET/XX/646
      Nom, qualité: (M.) Landumiey, Francois.
      Profession: greffier au Parlement, Paris.
      Nom, qualité: (Mme ou Mlle) Gervoisse, Catherine
    - Inventaire après décès., 27 août 1761; MC/ET/XX/646
      Nom, qualité: (M.) Foliot, Francois.
      Profession: menuisier (maître), Paris
    - Rente, constitution., 28 août 1761; MC/ET/XX/646
      Nom, qualité: (Mme ou Mlle) Ravenel, Genevieve.
      Nom, qualité: (M.) Dufay de Provencheres, Jacques (écuyer).
      Intervenant 3, en première partie:
      Nom, qualité: (M.) David, Nicolas.
      Profession: intéressé dans les affaires du roi, Paris.
      Intervenant 4, en deuxième partie:
      Nom, qualité: (M.) Richard, Jean Marie (écuyer).
      Profession: receveur general des finances, Tours (Indre-et-Loire).
      Domicile: Paris (Paris) Par. Madeleine (la)
    - Inventaire après décès., 28 août 1761; MC/ET/XX/646
      Nom, qualité: (Mme ou Mlle) Gosselin, Genevieve.
      Nom, qualité: (M.) Dumas, Jean Antoine.
      Profession: gantier parfumeur (marchand), Paris
    - Succession, mainlevée., 28 août 1761; MC/ET/XX/646
      Nom, qualité: (Mme ou Mlle) Kergroades de, Marie Jeanne Francoise Renee.
      Nom, qualité: (M.) Kerouatz de, Sebastien Louis (marquis)
    - Succession, compte., 29 août 1761; MC/ET/XX/646
      Nom, qualité: (Mme ou Mlle) Lefranc Des Essarts, Marie Anne Madeleine.
      Nom, qualité: (M.) Chardonnay de Bardelle, Georges Pierre.
      Profession: capitaine au regiment du roi
      compte
    - Succession, transaction., 30 août 1761; MC/ET/XX/646
      Nom, qualité: (M.) Garance de, Louis.
      Profession: gentilhomme de la maison du roi
      accord
    - Testament., 30 août 1761; MC/ET/XX/646
      Nom, qualité: (Mme ou Mlle) Fauvernier, Catherine.
      Profession: cuisiniere, Paris
      testament
    - Rente, constitution., 1er septembre 1761; MC/ET/XX/646
      Nom, qualité: (M.) Bergeret, Pierre Jacques Onesime (écuyer).
      Profession: receveur general des finances, Montauban (Tarn-et-Garonne).
      Domicile: Paris (Paris) paroisse Saint-Nicolas-des-Champs.
      Nom, qualité: (Mme ou Mlle) Porquet, Louise.
      Relations: veuve de l'intervenant 3.
      Nom, qualité: (M.) Piecourt, Noe (écuyer).
      État civil: décédé
    - Procuration rente publique, dépôt., 2 septembre 1761; MC/ET/XX/646
      Nom, qualité: (M.) Jeunechamps, Toussaint.
      Profession: marchand, Theux (belgique).
      Nom, qualité: (M.) Vinot, Jacques (bourgeois, Paris), Paris
      dépôt de pièces; procuration
    - Apprentissage, métier patissier., 2 septembre 1761; MC/ET/XX/646
      Nom, qualité: (M.) Charpantier, Marc Antoine Maurice.
      Nom, qualité: (M.) Charpantier, Francois.
      Profession: domestique, Paris.
      Nom, qualité: (M.) Leluc, Francois.
      Profession: patissier (maître), Paris
      contrat d'apprentissage
    - Vente, terre, Montdidier (Somme)., 3 septembre 1761; MC/ET/XX/646
      Nom, qualité: (Mme ou Mlle) Requin, Marie Anne.
      Profession: blanchisseuse de linge, Paris.
      Nom, qualité: (M.) Beaumont, Andre Louis.
      Nom, qualité: (M.) Courtois, Nicolas.
      Profession: marchand de vin, Paris.
      Nom, qualité: (M.) Courtin, Pierre.
      Profession: marchand de vin, Montdidier (Somme)
    - Vente, fonds de boutique de papetier, Versailles (Yvelines) avenue de Saint-Cloud., 6 septembre 1761; MC/ET/XX/646
      Nom, qualité: (M.) Latizeau, Pierre.
      Profession: mercier (marchand), Paris.
      Nom, qualité: (M.) Latizeau, Nicolas.
      Profession: papetier (marchand), Versailles (Yvelines).
      Relations: frère de l'intervenant 1
    - Rente de l'Hôtel de ville, quittance de rachat, aides et gabelles emission 1758., 7 septembre 1761; MC/ET/XX/646
      Nom, qualité: (M.) Fontaine de Cramayel, Francois (écuyer).
      Profession: fermier general, Paris
    - Vente, terre, Louppy-le-Petit (Meuse)., 8 septembre 1761; MC/ET/XX/646
      Nom, qualité: (M.) Dumoulin, Charles (bourgeois, Paris), Paris.
      Nom, qualité: (M.) Leroy, Francois.
      Profession: cordonnier, Louppy-le-Petit (Meuse)
    - Don mutuel., 9 septembre 1761; MC/ET/XX/646
      Nom, qualité: (M.) Philippe, Pierre.
      Nom, qualité: (Mme ou Mlle) Coirnot, Marie Therese.
      Relations: épouse de l'intervenant 1
      donation
    - Bail à cens, marais, Buthiers (Seine-et-Marne)., 9 septembre 1761; MC/ET/XX/646
      Nom: Abbaye.
      Domicile: Montmartre (Paris).
      Nom, qualité: (Mme ou Mlle) Aubert, Madeleine.
      Domicile: Malesherbes (Loiret).
      Nom, qualité: (M.) Hutteau, Etienne.
    - Compte., 10 septembre 1761; MC/ET/XX/646
      Nom, qualité: (Mme ou Mlle) Berthelot, Marie Louise.
      Nom, qualité: (M.) Denis de Lansac, Daniel Louis.
      Profession: conseiller au Parlement, Paris.
      Nom, qualité: (Mme ou Mlle) Piecourt, Marie.
      Domicile: Bordeaux (Gironde).
      Relations: veuve de l'intervenant 4.
      Nom, qualité: (M.) Denis de Saint-Savin, Daniel (baron, Saint-Savin), Saint-Savin.
      Profession: conseiller au Parlement, Bordeaux (Gironde)
    - Vente, meubles., 12 septembre 1761; MC/ET/XX/646
      Nom, qualité: (M.) Verrier, Jacques Noel.
      Profession: tapissier (marchand), Paris.
      Nom, qualité: (Mme ou Mlle) Witt, Jeanne.
      Domicile: Paris (Paris) paroisse Saint-Germain-l'Auxerrois.
      Relations: épouse de l'intervenant 3.
      Nom, qualité: (M.) Vanberght de, Jean Baptiste (bourgeois, Paris), Paris
    - Rente, constitution., 16 septembre 1761; MC/ET/XX/646
      Nom, qualité: (M.) Fuligny de, Antoine Alexandre Cesar (marquis).
      Domicile: Dijon (Côte-d'Or).
      Nom, qualité: (Mme ou Mlle) Boussard, Anne.
      Domicile: Dijon (Côte-d'Or)
    - Mariage., 17 septembre 1761; MC/ET/XX/646
      Nom, qualité: (M.) Luquet, Barthelemy.
      Nom, qualité: (M.) Luquet, Jacques.
      Nom, qualité: (Mme ou Mlle) Langloy, Marie Jeanne.
      Domicile: Paris (Paris) Par. Madeleine (la).
      Nom, qualité: (M.) Langloy, Jacques Louis.
      Profession: boulanger (maître), Paris
    - Procuration rente publique, dépôt, acte (6)., 19 septembre 1761; MC/ET/XX/646
      Nom, qualité: (Mme ou Mlle) Hindre, Marie.
      Profession: religieuse superieure du bon pasteur, Rennes (Ille-et-Vilaine).
      Intervenant 2, en première partie:
      Nom, qualité: (Mme ou Mlle) Hindre, Jacqueline Michelle Etiennette.
      Domicile: Rennes (Ille-et-Vilaine).
      Nom, qualité: (Mme ou Mlle) Lespinay de, Marie Pauline.
      Nom, qualité: (M.) Maugars Durocher, Rene.
      Intervenant 5, en première partie:
      Nom, qualité: (M.) Delacourt, Jean Achille.
      Profession: négociant, Fecamp (Seine-Maritime).
      Intervenant 6, en première partie:
      Nom, qualité: (M.) Ledru de La Daviere, Pierre.
      Domicile: Sourdeval (Manche).
      Intervenant 7, en deuxième partie:
      Nom, qualité: (Mme ou Mlle) Marchand, Marguerite Viictoire.
      Relations: veuve de l'intervenant 8.
      Intervenant 8, indirect:
      Nom, qualité: (M.) Amblard, Pierre (bourgeois, Paris), Paris.
    - Succession, quittance., 21 septembre 1761; MC/ET/XX/646
      Nom, qualité: (M.) Ferriere, Pierre.
    - Succession, quittance., 23 septembre 1761; MC/ET/XX/646
      Nom, qualité: (M.) Rabouine, Francois Louis.
      Profession: receveur general des fermes, Moulins (Allier)
    - Procuration rente publique., 23 septembre 1761; MC/ET/XX/646
      Nom, qualité: (Mme ou Mlle) Campion, Catherine Nicole.
      Nom, qualité: (M.) Fiquet, Albert.
      Nom, qualité: (M.) Sainte-Eugenie de, Adrien.
      Profession: religieux augustin, Paris, place des Victoires
    - Procuration rente publique, dépôt., 24 septembre 1761; MC/ET/XX/646
      Nom, qualité: (M.) Lafont, Guillaume.
      Profession: chirurgien (maître), Saint-Germain-en-Laye (Yvelines).
    - Procuration rente publique, dépôt., 25 septembre 1761; MC/ET/XX/646
      Nom, qualité: (Mme ou Mlle) Berue Dit Boiteau, Solange.
      Nom, qualité: (M.) Berue Dit Boiteau, Louis Pierre (bourgeois, Paris), Paris.
      Domicile: Paris (Paris) paroisse Saint-Germain-l'Auxerrois
    - Testament., 26 septembre 1761; MC/ET/XX/646
      Nom, qualité: (M.) Helie D', Joseph.
      Profession: chef d'escadre, Toulon (Var)
    - Quittance., 26 septembre 1761; MC/ET/XX/646
      Nom, qualité: (Mme ou Mlle) Guillotin, Francoise.
      Nom, qualité: (M.) Parizel, Pierre.
      Profession: charron (maître), Paris.
      Nom, qualité: (M.) Quenel.
      Profession: charron (cpn), Paris
    - Don mutuel., 28 septembre 1761; MC/ET/XX/646
      Nom, qualité: (M.) Limoges de, Jean Baptiste.
      Profession: boulanger (maître), Paris.
      Nom, qualité: (Mme ou Mlle) Picart, Marie Madeleine.
    - Succession, délibération., 2 octobre 1761; MC/ET/XX/646
      Nom, qualité: (M.) Pluyette, Gilles.
      Nom, qualité: (M.) Lebegue, Francois.
      Profession: chanoine, Senlis (Oise)
    - Bail, appartement, Paris (Paris) rue des Moulins., 6 octobre 1761; MC/ET/XX/646
      Nom, qualité: (M.) Ducloz Dufresnoy, Charles Nicolas.
      Profession: avocat au Parlement, Paris.
      Nom, qualité: (M.) Ducloz, Eustache.
      Relations: oncle de l'intervenant 1
    - Quittance., 6 octobre 1761; MC/ET/XX/646
      Nom, qualité: (M.) Chobas, Pierre.
      Profession: marchand de bois, Paris.
      Nom, qualité: (M.) Joly, Nicolas.
      Profession: fruitier (marchand), Paris.
      Nom, qualité: (M.) Chassengne ou Chassaigne, Claude.
      Profession: boulanger (garcon), Paris.
      Intervenant 4, en première partie:
      Nom, qualité: (Mme ou Mlle) Pilon, Jeanne Catherine.
      Relations: veuve de l'intervenant 5.
      Intervenant 5, indirect:
      Nom, qualité: (M.) Foliot, Nicolas.
    - Bail, maison, Paris (Paris) rue Richelieu., 9 octobre 1761; MC/ET/XX/646
      Nom, qualité: (personne morale) Desmary (hoirs).
      Relations: héritiers de l'intervenant 2.
      Nom, qualité: (M.) Desmary, Guillaume.
      Nom, qualité: (M.) Desmary, Jacques.
      Profession: tailleur (maître), Paris
    - Bail, boutique, Paris (Paris) rue Montmartre., 12 octobre 1761; MC/ET/XX/646
      Nom, qualité: (M.) Reboul, Joseph (bourgeois, Paris), Paris.
      Nom, qualité: (M.) Brocot, Alexandre Edme Thomas.
      Profession: apothicaire (me-md), Paris
    - Procuration rente publique., 13 octobre 1761; MC/ET/XX/646
      Nom, qualité: (M.) Ravigneau, Pierre Francois.
      Profession: maitre d'hotel, Paris.
      Nom, qualité: (M.) Puissant, Pierre.
      Profession: secrétaire prive
    - Succession, quittance., 14 octobre 1761; MC/ET/XX/646
      Nom, qualité: (Mme ou Mlle) Chassaigne, Jeanne Claude.
      Profession: menuisier (maître), menuisier du garde meuble du roi, Paris
    - Rente sur l'ordre du Saint-Esprit, constitution, postes emission 1761., 15 octobre 1761; MC/ET/XX/646
      Nom, qualité: (M.) Montamant, Bertrand.
      Profession: concierge, Paris, Palais-Royal
    - Rente, constitution., 16 octobre 1761; MC/ET/XX/646
      Nom, qualité: (Mme ou Mlle) Guimbeaud, Marie Elisabeth.
      Relations: épouse de l'intervenant 2, procureur de l'intervenant 2.
      Nom, qualité: (M.) Gouvion, Jacques.
      Profession: chef des bureaux de l'intendance, Port-au-Prince (saint-domingue).
      Nom, qualité: (M.) Garnier, Laurent.
      Profession: medecin, Paris
    - Procuration acte., 19 octobre 1761; MC/ET/XX/646
      Nom, qualité: (M.) Coste de Saint-Suplix, Pierre Jacques Alexandre.
      Nom, qualité: (M.) Leger, Charles.
      Profession: avocat au Parlement, Paris
    - Succession, renonciation., 20 octobre 1761; MC/ET/XX/646
      Nom, qualité: (Mme ou Mlle) Flou, Marie Barbe.
      Nom, qualité: (M.) Prudhomme, Jean Louis.
      Profession: boucher (garcon)
      renonciation
    - Compte., 21 octobre 1761; MC/ET/XX/646
      Nom, qualité: (M.) Lenoir, Alexandre.
      Profession: bonnetier (marchand), Paris
    - Marché de fournitures, désistement, ble., 22 octobre 1761; MC/ET/XX/646
      Nom, qualité: (M.) Delamarre de Verdanche, Francois.
      Nom, qualité: (M.) Thibault, Guillaume.
      Profession: marchand de ble, Noyon (Oise)
      marché
    - Inventaire après décès., 23 octobre 1761; MC/ET/XX/646
      Nom, qualité: (Mme ou Mlle) Bresnu, Marie Anne.
      Nom, qualité: (M.) Henry, Jean Louis.
      Profession: cabaretier (ancien), Paris
    - Succession, dépôt de pièces., 23 octobre 1761; MC/ET/XX/646
      Nom, qualité: (M.) Genele, Rene.
      Profession: maitre d'hotel.
      Relations: au service de l'intervenant 2.
      Nom, qualité: (M.) Vaudreuil de.
      Profession: gouverneur, Canada
    - Bail, maison, Paris (Paris) rue de Bethisy., 23 octobre 1761; MC/ET/XX/646
      Nom, qualité: (M.) Oursin de Digoville, Pierre.
      Profession: receveur general des finances, Caen (Calvados).
      Nom, qualité: (M.) Pion, Nicolas Charles.
    - Convention., 24 octobre 1761; MC/ET/XX/646
      Nom, qualité: (M.) Mesange de, Jacques Pierre.
      Domicile: Massy (Seine-Maritime).
      Nom, qualité: (M.) Guedeville de Morainval de, Jacques Nicolas.
      Nom, qualité: (M.) Guyard, Francois.
      Profession: directeur des aides (ancien), Montivilliers (Seine-Maritime).
      Domicile: Mouchy-le-Chatel (Oise)
    - Succession, délivrance de legs., 25 octobre 1761; MC/ET/XX/646
      Profession: cabaretier (ancien)
      délivrance de legs
    - Procuration rente publique, dépôt., 25 octobre 1761; MC/ET/XX/646
      Nom, qualité: (M.) Rigaud de Vaudreuil, Louis Philippe (comte, Vaudreuil), Vaudreuil.
      Profession: lieutenant general de la marine, Tours (Indre-et-Loire).
    - Consentement, paiement d'especes., 26 octobre 1761; MC/ET/XX/646
      Nom, qualité: (M.) Tavernier de Boullongne, Guillaume Pierre (écuyer).
      Profession: trésorier general de l'extraordinaire des guerres, Paris.
      Nom, qualité: (M.) Husson.
      Profession: caissier des droits retablis
    - Bail à rente, terre labourable, Clichy (Hauts-de-Seine) Neuville (la)., 27 octobre 1761; MC/ET/XX/646
      Nom, qualité: (M.) Trouilliet, Charles.
      Profession: laboureur, Clichy (Hauts-de-Seine)
    - Sommation respectueuse., 4 novembre 1761; MC/ET/XX/646
      Nom, qualité: (Mme ou Mlle) Fremont de, Marie Elisabeth.
      Domicile: Argueil (Seine-Maritime).
      Nom, qualité: (M.) Manneville de, Charles Francois (comte).
      Nom, qualité: (M.) Fremont D' Auneuil, Nicolas.